臺灣臺南地方法院民事判決
111年度婚字第245號
原      告  乙○○  住○○市○○區○○里0鄰○○00號之00

被      告  甲○○
上列當事人間請求離婚事件，經本院於民國111年10月31日言詞
辯論終結，判決如下：
    主    文
准原告與被告離婚。
訴訟費用新臺幣叁仟元由被告負擔。
    事實及理由
一、原告主張：兩造於民國00年00月00日結婚，婚後同住○○○市○
    ○區○○里0鄰○○00號之00。又被告經常喝酒，於酒後打罵原告
    ，其中於000年0月0日，被告以電風扇、曬衣架毆打原告，
    致原告身體多處挫傷；又於000年00月00日0時許，兩造於睡
    覺時，因被告打呼太大聲，影響原告睡眠，原告請被告睡遠
    一點，被告不願意，原告拿起枕頭，被告誤以為原告推擠他
    ，就拉扯原告之頭髮、辱罵原告，事後原告搬離兩造之住所
    ，並聲請核發通常保護令，經本院000年度家護字第0000號
    准許在案，且兩造分居後，彼此毫無來往互動，是兩造之婚
    姻已難以維繫，原告為此爰依民法第1052條第2項之規定訴
    請離婚等語。並聲明：如主文所示。
二、被告則以：被告工作時不會喝酒，都是週六、日休息時喝點
    小酒，沒有酗酒。又被告於2、3年前有打過原告，不知道幾
    次，於000年0月0日，兩造因原告個性倔強而發生爭吵，被
    告砸電風扇、衣架，噴出去砸到原告，嗣於000年00月00日
    ，被告在睡覺、打呼，原告叫被告不要打呼、睡過去一點，
    並用手碰到被告的鼻子，被告因此抓狂，要抓枕頭丟床底下
    ，卻抓到原告的頭髮，被告有向原告道歉。再兩造吵架時，
    被告會罵原告。被告酒後和原告溝通時，原告脾氣不好，也
    不回答被告，會發生爭吵，被告打罵原告，原告也會反擊被
    告。原告於000年00月搬走後兩造就沒有來往等語，資為抗
    辯。並聲明：原告之訴駁回。
三、兩造不爭執之事實：
　（一）兩造於00年00月00日結婚，婚姻關係現仍存續中。
　（二）兩造婚後同住○○○市○○區○○里0鄰○○00號之00，嗣原告於
        000年00月間搬離兩造之住所，與被告分居迄今。
四、得心證之理由：
　（一）按有民法第1052條第1項所列十款以外之重大事由，難
        以維持婚姻者，夫妻之一方得請求法院判決離婚，同法
        第1052條第2項著有明文。而是否有難以維持婚姻之重
        大事由，應斟酌破壞夫妻共同生活之具體情事，是否客
        觀上達於動搖夫妻之共同生活，致婚姻已生破綻而無回
        復之希望，且客觀上任何人倘處於同一境況，均將喪失
        維持婚姻意欲之程度判斷之，即應從婚姻之目的加以觀
        察，且婚姻係以終生共同生活為目的之一男一女之合法
        結合關係，故夫妻為謀共同生活體之幸福營運，即須夫
        妻互信、互諒，尤其夫妻以誠相待，俾建立永久持續性
        之包括精神、肉體、經濟等多層面之生活關係，是對家
        庭生活之美滿幸福，有妨礙之情形，即得認其與此之所
        謂難以維持婚姻之重大事由相當，即應允許其離婚以消
        滅婚姻關係。　　　　
　（二）查原告主張被告婚後經常喝酒，曾辱罵傷害原告，其中
        於000年0月0日，被告以電風扇、曬衣架毆打原告，致
        原告身體多處挫傷；又於000年00月00日0時許，兩造於
        睡覺時，因被告打呼太大聲，影響原告睡眠，原告請被
        告睡遠一點，被告不願意，原告拿起枕頭，被告誤以為
        原告推擠他，就拉扯原告之頭髮、辱罵原告，原告為此
        聲請核發通常保護令獲准，且兩造於分居後毫無來往互
        動之事實，業據原告提出受傷照片2件為證，並經證人
        即兩造之子丙○○證述綦詳（詳見000年00月00日言詞辯
        論筆錄），復經本院依職權調取本院000年度家護字第0
        000號通常保護令事件卷宗核閱無訛，且被告亦不爭執
        兩造於分居後即未有來往聯繫，並坦承伊於吵架時會罵
        原告，於000年0月0日伊有砸電風扇及衣架，並砸到原
        告，於000年00月00日伊有抓到原告之頭髮等情，至被
        告辯稱事出有因，伊非故意對原告施暴云云，顯係飾卸
        之詞，不足採信，是原告之上開主張堪信為真實。
　（三）查本件被告之前開作為，已堪認不論何人處於與原告相
        同之境況，均將喪失與被告維持婚姻之意願，且兩造分
        居迄今已逾一年，於分居後毫無來往聯繫，長期空有夫
        妻之名，而無夫妻之實，顯然兩造間維持婚姻生活之互
        愛、互信、互諒基礎已經動搖，難期兩造共同追求幸福
        美滿之婚姻生活，足認兩造有難以維持婚姻之重大事由
        存在，且該重大事由之肇因係可歸責於被告，是原告以
        兩造有民法第1052條第1項以外之重大事由，難以維持
        婚姻，而請求判決離婚，於法有據，應予准許。
五、據上論結，本件原告之訴為有理由，依家事事件法第51條，
    民事訴訟法第78條，判決如主文。
中　　華　　民　　國　　111 　年　　11　　月　　14　　日
                  　　家事法庭　法  官　葉惠玲
以上正本係照原本作成。
如對本判決上訴，須於判決送達後20日之不變期間內，向本院提
出上訴狀。
中　　華　　民　　國　　111 　年　　11　　月　　14　　日
                                書記官　陳玉芬